臺灣臺北地方法院小額民事判決
111年度北小字第2498號
原      告  明台產物保險股份有限公司

法定代理人  松延洋介
訴訟代理人  童政宏  
            郁睿清  
被      告  陳溪菘（原名：陳禹安）

上列當事人間請求侵權行為損害賠償事件，本院於民國111年7月
8日言詞辯論終結，判決如下：
　　主　　文
被告應給付原告新臺幣10,533元，及自民國111年5月23日起至清
償日止，按年息百分之5計算之利息。
原告其餘之訴駁回。
訴訟費用新臺幣1,000元，其中新臺幣550元由被告負擔，餘由原
告負擔。
本判決第一項得假執行。被告如以新臺幣10,533元為原告預供擔
保後，得免為假執行。
　　理由要領
一、按因侵權行為涉訟者，得由行為地之法院管轄；民事訴訟法
    第15條第1項定有明文。查本件侵權行為地在臺北市中山區
    ，本院自有管轄權。又被告經合法通知，未於言詞辯論期日
    到場，核無民事訴訟法第386條所列各款情事，爰依原告之
    聲請，准由其一造辯論而為判決。
二、本件原告之法定代理人原為長瀬耕一，於訴訟進行中變更為
    松延洋介，經其以書狀聲明承受訴訟（卷第91頁），依民事
    訴訟法第175、176 條規定，核無不合，應予准許。
三、原告主張被告於民國109年6月11日19時33分許，駕駛車牌號
    碼000-0000號自小客車，行經臺北市市民高架道金山北路匝
    道往西時，因未注意車前狀況並保持安全距離而追撞由原告
    承保、訴外人謝冠正駕駛之車牌號碼000-0000號自小客車（
    下稱系爭車輛），致系爭車輛受損，經送廠修復，支出必要
    修復費用新臺幣（下同）19,202元，其中板金1,540元、烤
    漆71,762元、零件9,900元，原告已依約賠付被保險人，並
    依保險法第53條第1項規定取得代位求償權等情，業據原告
    提出汽車保險單、車損照片、道路交通事故當事人登記聯單
    、理賠申請書、賠款同意書、肇事處理報告等件影本為證（
    卷第15-21、27-33頁），並有本件道路交通事故初步分析研
    判表、現場圖、調查紀錄表、照片等資料可佐（卷第35-45
    頁）。被告經本院合法通知，未於言詞辯論期日到場，復未
    提出書狀答辯，依民事訴訟法第280條第3項準用同條第1項
    規定，視同自認，堪信原告之主張為真正。
四、按汽車行駛時，駕駛人應注意車前狀況及兩車並行之間隔，
    並隨時採取必要之安全措施；道路交通安全規則第94條第3
    項前段定有明文。次按因故意或過失，不法侵害他人之權利
    者，負損害賠償責任；汽車、機車或其他非依軌道行駛之動
    力車輛，在使用中加損害於他人者，駕駛人應賠償因此所生
    之損害，但於防止損害之發生，已盡相當之注意者，不在此
    限；被保險人因保險人應負保險責任之損失發生，而對於第
    三人有損失賠償請求權者，保險人得於給付賠償金額後，代
    位行使被保險人對於第三人之請求權；但其所請求之數額，
    以不逾賠償金額為限；民法第184條第1項前段、第191條之2
    ，保險法第53條第1項亦均有規定。查被告駕駛車輛行經肇
    事地點，因疏未注意車前狀況，與原告承保、訴外人謝冠正
    駕駛之系爭車輛後車尾發生碰撞而肇事，致系爭車輛受損。
    被告對於防止損害之發生顯未盡相當之注意，就本件交通事
    故之發生自有過失，且被告之過失行為與系爭車輛所受損害
    間有相當因果關係，被告應負侵權行為損害賠償責任。又原
    告依保險契約給付系爭車輛之修復費用後，自得依上開法律
    規定代位行使對被告之損害賠償請求權。
五、次按不法毀損他人之物者，被害人得請求賠償其物因毀損所
    減少之價額，民法第196條亦有明定。又依民法第196條請求
    賠償物被毀損所減少之價額，得以修復費用為估定之標準，
    但以必要者為限（例如︰修理材料以新品換舊品，應予折舊
    ），有最高法院77年度第9次民事庭會議決議可資參照。查
    原告承保之系爭車輛因本件車禍支出修理費用19,202元，其
    中工資1,540元、烤漆7,762元、零件9,900元，有國都汽車
    股份有限公司新莊分公司出具之估價單與電子發票證明聯在
    卷可稽（卷第23-25頁）。系爭車輛之修理，既以新零件更
    換被毀損之舊零件，自應將折舊予以扣除。系爭車輛於104
    年11月出廠，至109年6月11日事故發生止，已出廠4年7月，
    有系爭車輛行車執照為證（卷第13頁），按行政院所頒佈之
    固定資產耐用年數表及固定資產折舊率表規定非運輸業用小
    客車之耐用年數為5年，依定率遞減法每年折舊369/1000，
    系爭車輛之修復費用其中零件部分扣除折舊金額後為1,231
    元（計算如附表），加計工資等費用共10,533元，屬必要之
    修理費用，原告就此部分主張，應屬有據。
六、綜上所述，原告依侵權行為損害賠償之法律關係，請求被告
    給付10,533元，及自起訴狀繕本送達翌日即111年5月23日（
    卷第55頁）起至清償日止，按年息5%計算之利息，為有理由
    ，應予准許，逾此範圍之請求則屬無據，應予駁回。並就原
    告勝訴部分依職權宣告得假執行，及被告得供擔保免為假執
    行。
七、訴訟費用負擔之依據：民事訴訟法第79條。本件訴訟費用額
    ，依後附計算書確定如主文所示金額。
中　　華　　民　　國　　111 　年　　7 　　月　　22　　日
　　　　　　　　　臺灣臺北地方法院臺北簡易庭
　　　　　　　　　　　　　　　法　官　蔡玉雪
以上正本證明與原本無異。
如不服本判決，須以違背法令為理由，於判決送達後20日內向本
庭提出上訴狀（應按他造當事人之人數附繕本）；如委任律師提
起上訴者，應一併繳納上訴審裁判費。
中　　華　　民　　國　　111 　年　　7 　　月　　22　　日
　　　　　　　　　　　　　　　書記官　陳黎諭
計   算   書：
項　　　　目 金額（新臺幣） 備　　註 第一審裁判費 1,000元 原告部分勝訴，故訴訟費用中550元由被告負擔，其餘450元由原告負擔。 合　　　　計 1,000元  
附表（零件折舊計算式，元以下四捨五入）：
第一年折舊：9,900×0.369＝3,653元；
第二年折舊：（9,900－3,653）×0.369＝2,305元；
第三年折舊：（9,900－3,653－2,305）×0.369＝1,455元；
第四年折舊：（9,900－3,653－2,305－1,455）×0.369＝918元
　　　　　　；
第五年折舊：（9,900－3,653－2,305－1,455－918）×0.369×
　　　　　　7/12＝338元
折舊後殘值：9,900－3,653－2,305－1,000－000－000＝1,231
　　　　　　元。
附錄：
一、民事訴訟法第436條之24第2項：
　　對於小額程序之第一審裁判上訴或抗告，非以其違背法令為
    理由，不得為之。
二、民事訴訟法第436條之25：
　　上訴狀內應記載上訴理由，表明下列各款事項：
    ㈠原判決所違背之法令及其具體內容。
    ㈡依訴訟資料可認為原判決有違背法令之具體事實。